# 请教陈版：收购子公司按评估值调账后续问题

提问人：lsx1972 时间：2019-08-01 21:37:54
非同一控制下收购子公司 100%股权，子公司可以按评估值调账。疑惑的是如果期后发生母公司转让股权，子公司成为非全资或者不控股了，子公司是否需要恢复成历史成本计价？如果再次发生 100%股权转让，子公司还可以再按该规定再次按评估值调账吗？感觉讲解里的这个规定很难理解。

回答人：chenyiwei
1 、如果期后发生母公司转让股权，子公司成为非全资或者不控股了，子公司是否需要恢复成历史成本计价？不需要。（但如果有证据表明股权转让和原先的非同一控制下合并是一揽子交易的，则在当初是否允许调账的问题上，会有不同的考虑。）
2 、如果再次发生 100% 股权转让，子公司还可以再按该规定再次按评估值调账吗？可以。